臺灣高等法院民事裁定　　　　　　　　　96年度抗國字第11號
抗　告　人　甲○○
上列抗告人因與相對人宜蘭縣政府間國家賠償事件，對於中華民
國96年5月31日臺灣宜蘭地方法院96年度重國字第3號所為裁定提
起抗告，本院裁定如下：
    主      文
抗告駁回。
抗告費用由抗告人負擔。
    理      由
一、原裁定意旨略以：「原告（即本件之抗告人）於96年4月26
    日本件補費事件訊問時，主張國家賠償，請求被告（即本件
    之相對人）給付原告新臺幣五千萬元，並自承沒有先向被告
    請求過，足認原告於提起本件訴訟前，並未踐行國家賠償法
    第10條、第11條所定之協議先行程序，是原告遽然提起本件
    國家賠償訴訟，顯然不具備訴前協議之法定程式要件，其訴
    自難認為合法，且無從命補正，應予駁回。」等語。
二、抗告意旨略以：「民法第68第1項但書、第450條第2項但書
    、第784條第3項規定，法院不得因法律無規定而裁判。」等
    語。
三、按國家賠償法第10條規定：「依國家賠償法請求損害賠償時
    ，應先以書面向賠償義務機關請求。賠償義務機關對於前項
    請求，應即與請求權人協議。」第11條第1項規定：「賠償
    義務機關拒絕賠償，或自提出請求之日起，逾30日不開始協
    議，或自開始協議之日起，逾60日協議不成立時，請求權人
    得提起損害賠償之訴。」第12條規定：「損害賠償之訴，除
    依國家賠償法規定外，適用民事訴訟法之規定。」又民事訴
    訟法第249條第1項第6款規定：「起訴不合程式或不備其他
    要件者，法院應以裁定駁回之。」故提起國家賠償之訴訟，
    如未依上述規定先向賠償義務機關請求，即逕向法院起訴，
    其起訴即屬不合程式，法院應以裁定駁回之。
四、查抗告人於原法院96年度補字第54號補繳裁判費事件中，自
    承：請求國家賠償，沒有先向宜蘭縣政府請求過等語，足見
    抗告人提起本件國家賠償訴訟，未依上述國家賠償法之規定
    ，先向相對人書面請求，亦未與相對人協議，則抗告人提起
    本件國家賠償訴訟，即不具備起訴之法定要件，依民事訴訟
    法第249條第1項第6款規定，法院應以裁定駁回之。原裁定
    據此裁定駁回抗告人之訴，於法並無違誤。抗告意旨執前詞
    指摘，為無理由，應予駁回。
五、據上論結，本件抗告為無理由，爰裁定如主文。
中　　華　　民　　國　　96　　年　　7 　　月　　5 　　日
                    民事第十二庭
                        審判長法　官　張宗權
　　　　　　　　　　　　　　  法　官　王麗莉
　　　　　　　　　　　　　　  法　官　蕭艿菁
正本係照原本作成。
本裁定除以適用法規顯有錯誤為理由，並經本院許可外，不得再
抗告。如提起再抗告，應於收受後10日內委任律師為訴訟代理人
向本院提出再抗告狀。並繳納再抗告費新台幣１千元。
中　　華　　民　　國　　96　　年　　7 　　月　　5 　　日
　　　　　　　　　　　　　　　書記官　王秀雲
